臺灣高雄地方法院刑事判決　　　　　　　100年度易字第112號
公　訴　人　臺灣高雄地方法院檢察署檢察官
被　　　告　王山青
上列被告因詐欺等案件，經檢察官提起公訴（99年度偵緝字第
301號、99年度偵緝字第303號、99年度偵緝字第304號），本院
判決如下：
    主  文
王山青犯詐欺取財罪，處有期徒刑陸月；又犯詐欺取財罪，處有
期徒刑拾月；又犯詐欺取財罪，共罪，各處有期徒刑柒月。應
執行有期徒刑貳年伍月。
    事  實
一、王山青明知資力未佳，並無還款能力，而乾宥實業有限公司
    （下稱乾宥公司）週轉困難，自有資金不足，對於公司所開
    立之支票未具兌現之能力，竟隱瞞上情於民國96年8月31 日
    前後，意圖為自己不法之所有，基於詐欺取財之犯意，在高
    雄市苓雅區○○○路48巷2弄11號，以需款購買茶葉為由，
    持乾宥公司所開立發票日為96年10月31日、票面金額為新臺
    幣（下同）11萬4,000元，付款人為玉山商業銀行北高雄分
    行，票據號碼為AL0000000號之支票1紙（下稱系爭支票），
    背書後向吳春松借款，並訛稱：伊離婚要扶養小孩，須資金
    購買茶葉，乾宥公司經營並無問題云云，使吳春松誤認王山
    青能依期還款，而借款11萬元予王山青，詎料，吳春松屆期
    提示上開支票，經退票不獲付款，王山青亦遲不還款，始知
    受騙。
二、王山青於96年間因詐欺案件，經本院以96年度易字第1658號
    判處有期徒刑1年2月確定，嗣經減刑為有期徒刑7月，甫於
    民國97年11月7日縮刑期滿執行完畢（上開案件於96年11月
    19日判決確定，可與上開事實一部分定執行刑，難謂已執行
    完畢，不構成累犯）。詎猶不知悔改，復意圖為自己不法之
    所有，基於詐欺之犯意，而分別為下列行為：
  (一)於98年6月初，向馬振家佯稱：有管道取得他人抽獎後流出
    之豐田牌CAMRY2400cc型自小客車，原價85萬元，可用60萬
    元購買取得云云，致馬振家陷於錯誤，先於98年6月6日在高
    雄市苓雅區○○○路93號吳坤河推拿民俗療法推拿館（下稱
    上開推拿館）內交付40萬元予王山青作為購車之頭款，王山
    青為取信馬振家，於同日即開立到期日為98年7月6日，票面
    金額為60萬元，票據號碼為752253號之本票（下稱系爭本票
    1）、TOYOTA汽車買賣契約書1紙予馬振家，另於98年6月8日
    簽訂契約書一份保證：若屆時未能交車，即退還70萬元云云
    ，使馬振家堅信不移，於同年6月12日在上開推拿館內，交
    付購車尾款20萬予王山青。嗣於同年6月15日，王山青又向
    馬振家偽稱尚須稅金及牌照手續費，馬振家因而在上開推拿
    館內，再度交予王山青1萬9,000元。惟王山青屆期並未依約
    交車，且避不見面，馬振家至此始知受騙。
  (二)於98年6月間，透過友人認識陳美惠後，多次向陳美惠訛稱
    其係經營電器、茶葉批發等萬物皆賣等生意，待陳美惠信以
    為真後，分別於：
  98年6月27日前往陳美惠位於高雄市○○區○○路76巷15號
    住處，向陳美惠偽稱購買茶葉需要大量進貨，投資20萬元，
    即可每月獲得3萬元，一年總共可獲得36萬之本利云云，陳
    美惠因而陷於錯誤，預定投資20萬元，王山青即開立發票日
    為98年6月27日，到期日為98年7月20日，票據號碼為752255
    號，面額20萬元之本票1紙（下稱系爭本票2）交予陳美惠，
    並另簽發面額均為3萬元之本票12紙（其中2紙已返還予被告
    ，其餘詳如附表，起訴書誤載為10紙）佯為投資之本利，藉
    以取信陳美惠後，旋即陪同陳美惠前往位於高雄市鳳山區○
    ○○路236號之家樂福鳳山店內，以信用卡刷卡購買店內之
    貨品，將購得之貨品轉售予王山青所聯絡到場自稱「王志成
    」之成年男子，共得款25萬元，陳美惠均交付王山青作為投
    資款。
  於98年6月28日，王山青又親赴上開陳美惠住處，以急切的
    態度向陳美惠誆稱：現有百貨公司抽獎後流出3輛三菱牌
    COLTplus之汽車，其中1輛得以28萬元購入，再以45萬元售
    出，買主都已經找好了，立刻可賺取17萬元之差價，惟必須
    馬上付款把車買下來，只剩下1輛，其餘車輛已為友人吳坤
    河、馬大哥所購買云云，並帶同陳美惠向吳坤河確認此事，
    陳美惠因而再次陷於錯誤，於98年6月28日，由王山青帶往
    位於高雄市○○區○○路356號之家樂福愛河店內，同樣以
    信用卡刷卡購買店內之貨品後，旋即將購得之貨品轉售予「
    王志成」後，連同自備現金共28萬元交付王山青作為購車款
    ，王山青則於同日開立發票日為98年6月28日，到期日為98
    年8月15日，票據號碼為553241號，票面金額45萬元之本票1
    紙（下稱系爭本票3）交予陳美惠，佯為投資之擔保；
  迄同年7月1日(起訴書誤載為98年7月4日），王山青復向陳
    美惠偽稱：現有100台原價3萬元之華碩電腦可用1萬餘元購
    得，銷路極佳，很快即能轉售獲利，之前吳坤河也曾投資云
    云，陳美惠因而陷於錯誤，再次與王山青前往位於高雄市苓
    雅區○○○路117巷1號之家樂福大順店內，以信用卡刷卡購
    買店內之貨品後，旋即將購得之貨品轉售予王山青所聯絡到
    場之「王志成」，得款15萬元交付王山青作為購買上開華碩
    電腦之款項，王山青為並於98年7月4日簽發到期日為98年7
    月10日，票據號碼為18375號，票面金額為18萬元之本票1紙
    （下稱系爭本票4）作為投資之本利。嗣因上述王山青所開
    立之本票陸續屆期，然王山青均未付款予陳美惠，陳美惠至
    此始知受騙。
三、案經吳春松、馬振家、陳美惠訴由臺灣高雄地方法院檢察署
    檢察官偵查起訴。
    理  由
一、按被告以外之人於審判外之陳述，雖不符刑事訴訟法第159
    條之1至第159條之4之規定，而經當事人於審判程序同意作
    為證據，法院審酌該言詞陳述或書面陳述作成時之情況，認
    為適當者，亦得為證據。當事人、代理人或辯護人於法院調
    查證據時，知有第159條第1項不得為證據之情形，而未於言
    詞辯論終結前聲明異議者，視為有前項之同意，同法第159
    條之5第1、2項分別定有明文。本判決所引用之傳聞證據，
    當事人迄未於本案言詞辯論終結前聲明異議，依前開法條之
    規定，視為當事人已同意援引作為證據，且經本院審酌該等
    言詞陳述或書面陳述作成時之情況及證據取得過程等節，認
    為適當，可以作為認定事實之依據。
二、訊據被告固坦承(一)曾向馬振家表示有抽獎取得價值85萬元之
    汽車能以60萬元購買，馬振家交付含稅金及牌照手續費共61
    萬9,000元；(二)於上揭事實二(二)之時間、地點，向陳美惠表
    示因要購買茶葉之資金不足將來有高額利潤可還錢、欲購買
    摸獎抽中之汽車、電腦轉賣獲利，分別由陳美惠刷卡購買商
    品向王志成換成現金，而取得陳美惠交付之25萬、28萬元、
    15  萬元，惟矢口否認有何詐欺取財之犯行，辯稱：這些都
    是屬於債務糾紛，當初乾宥公司開立系爭支票予吳春松時，
    尚未跳票，系爭支票是公司透過夏碧霙向吳春松所借，伊並
    無還款之責；確實曾幫馬振家購買摸彩外流之汽車，但將錢
    交付對方即一名辛姓綽號「阿勇」年籍名字不詳之成年男子
    後，對方逃逸，導致無法交車；伊不是邀同陳美惠投資，僅
    係為單純借錢，後來亦因受他人詐騙，故無法還款云云。
三、經查：
  (一)事實一部分：
  1.被告於96年8月31日前後，以投資茶葉為由，持系爭支票向
    吳春松借款11萬元，並表示發票之乾宥公司公司營運不錯，
    然系爭支票屆期提示竟因96年7月20日乾宥公司已成拒絕往
    來戶而退票，不獲付款，嗣被告亦未償還借款之事實，業經
    證人即告訴人吳春松證稱：被告持系爭支票向我借款時，表
    示公司業務作的不錯，還有和陳美鳳代言一支米酒，有拿宣
    傳照給我看，被告拿系爭支票向我借款11萬元，說要週轉買
    茶葉等語（見本院卷第26頁正、反面），核與被告迭於偵查
    中及本院準備程序供陳：我確實於起訴書所載之時間、地點
    拿客票給吳春松調現金等語（見偵(五)卷第112頁、本院審卷
    第32頁、本院卷第22頁背面背面）相符，另有被告所背書之
    系爭支票正反面影本及其上退票註記在卷可稽（見偵(四)卷第
    3 頁），應堪信為真實。被告於本院審理中改辯稱：這張票
    不是我借款，是夏碧霙去借款的云云（見本院卷第61頁），
    顯為臨訟卸責之詞，不足採信。
  2.被告雖辯稱，上開款項乃乾宥公司向吳春松所借，與其並無
    相關云云，然查，證人即乾宥公司總經理陳劍晨證稱：乾宥
    公司財務吃緊時，都是開公司票請被告幫忙借錢，但是公司
    所借款部分均有還款，當初僅有開立5張支票金額分別為10
    萬3,000元、10萬9,000元、10萬6,000、11萬2, 000 元、11
    萬5,000元請被告幫忙借款，並不包含系爭支票，被告曾向
    公司借支票，用以向他人借款等語。故被告所辯系爭支票係
    乾宥公司借款所用，已非無疑。況證人吳春松即告訴人於偵
    查中及本院審理中證稱：是因為透過夏碧霙認識被告，剛開
    始被告與夏碧霙一同來向我借錢說公司要週轉，被告並與夏
    碧霙同時在支票背面背書，才會借款給被告，後來被告自己
    來求我向我借款，說離婚又要養小孩要我救他，用以買茶葉
    用，系爭支票僅有被告背書，是被告自己來借款，且為被告
    獨立借款等語（見偵(五)112頁，本院卷第26頁），足見被告
    為乾宥公司向吳春松借款之方式，應係被告與夏碧霙同行，
    並與夏碧霙同時於乾宥公司所開立之支票後背書。而觀之卷
    附系爭支票正反面影本（見偵(四)卷第3頁），僅有被告背書
    ，並參以前開證人陳劍晨證稱被告曾向乾宥公司借票自行借
    款等情，足認系爭支票應係被告自行向吳春松借款所使用。
  3.又查，證人陳劍晨證稱：乾宥公司96年初向吳春松借款後跳
    票，之後就開始週轉不靈，要負擔利息，營收不理想，資金
    不足，3、4個月後就結束營業，被告曾參與公司週轉不靈開
    會，如被告借票應要把票款匯到帳戶裡面給持票人領款等語
    （見本院卷第23頁），可見被告明知乾宥公司自有資金不足
    ，須借錢週轉，已欠缺還款能力，如借票向他人借款，須自
    行籌措資金還款。然查被告於95年收入僅有110,880元、96
    年收入僅有34,960元，名下並無任何財產，有被告稅務電子
    閘門財產所得調件明細表在卷可稽（見偵(五)卷第79至81頁）
    ，依其收入已難以清償所積欠之債務，不具有還款之能力。
    準此，被告於明知乾宥公司營運不良欠缺還款能力，本身亦
    無資力還款之情況下，仍持乾宥公司所開立之系爭支票，向
    吳春松佯稱乾宥公司營運良好作為還款之擔保，顯係施以詐
    術，為使吳春松陷於錯誤而交付借款至明。
  (二)事實二部分：
  1.被告於98年6月初，曾向馬振家表示有管道取得他人抽獎後
    流出之豐田牌CAMRY2400cc型自小客車，原價85萬元，可用
    60萬元購買取得，並保證如無法交付即賠償70萬元，並簽訂
    買賣契約書，另簽發系爭本票1予馬振家作為擔保，馬振家
    即在上開推拿館內，分別於98年6月6日交付訂金40萬元、98
    年6月12日交付尾款20萬元，被告即交付TOYOT A汽車買賣契
    約書1紙，嗣被告又向馬振家表示須稅金及牌照手續費，馬
    振家因而於98年6月15日交付1萬9,000元予被告，然被告事
    後並未依約交付汽車予馬振家之事實，業經被告坦承不諱（
    見偵卷第112、113頁，本院卷第62、63頁），核與證人即告
    訴人馬振家於本院審理中證稱：大概是98年5、6月，被告表
    示說有人有抽獎後流出的豐田牌CAMRY2400cc 自小客車，說
    原價7、80萬元要用60萬元賣我，要我先交錢，於98年6月6
    日向我收訂金40萬元後簽訂一份買賣契約書，並開立一張60
    萬元本票給我，我在98年6月12日另交付20 萬元給被告，被
    告又於98年6月15日向我收取1萬9,000元之稅金、牌照費，
    我在交錢給被告不久，被告就拿給我一份TOYOTA汽車買賣契
    約書等語（見本院卷第51、52頁）相符，復有買賣契約書1
    紙、系爭本票1影本、收款證明2紙、TOYOYA汽車買賣契約書
    1份（見偵(三)卷第2至5頁）在卷可佐，堪認為真實。
  2.被告雖辯稱，該汽車來源為一名辛姓綽號「阿勇」年籍名字
    不詳之男子，其並不經手車輛，待「阿勇」取得車輛轉交車
    輛後再交付予馬振家，然將款項交付「阿勇」後，該名男子
    即逃逸云云。惟查，被告對於上開所謂抽獎流出之豐田汽車
    無法說明其確實之來源，且對於「阿勇」究竟為何人，是否
    有此人，亦無提出任何資料可資佐證，已難認其所辯為可採
    。又豐田牌CAMRY2400cc汽車依被告所述，價值高達85萬元
    ，金額非少，縱以60萬元購買，仍屬為數不小之金額，如欲
    交付此大量之金錢予他方，必對於交付對象之身分有一定之
    認識，並於交付時要求對方提出簽收紀錄，惟被告竟對於所
    謂「阿勇」為何人、姓名年籍資料均無法確定，無法提供任
    何該人之相關資料，也無任何交付款項之書面證明，對於車
    輛來源亦無法說明，則是否有「阿勇」此人，非無疑義。況
    證人馬振家證稱：被告無法交車後，說他因為把錢週轉到別
    處，沒有錢去買車給我，甚至要我再借錢給他週轉等語（見
    本院卷第53頁），核與被告於本院供陳：我一開始和馬振家
    接洽，跟他說我要週轉，我是跟他說資金不足等語（見本院
    卷第63頁）相符。倘被告確實依約代為購車，惟受「阿勇」
    取款後所騙，應於無法如約交車時，據實告知馬振家，無須
    另為款項挪作己用等不利於己之陳述，故可認被告並無將馬
    振家所交付之61萬9,000元交付綽號為「阿勇」之人，而係
    自行挪作週轉使用，至為顯然。
  3.又被告雖提供TOYOTA買賣契約書一紙予馬振家，以證明確有
    摸彩所流出之豐田牌CAMRY2400cc自小客車。惟觀之該
    TOYOTA買賣契約書係向豐田汽車原廠公司即高都汽車股份有
    限公司以87萬5,000元訂購新車契約，其內容與一般車輛買
    賣契約書並無不同，須實付87萬5,000元全額後，高都公司
    始交付該款式之汽車，與所謂「抽獎」車輛得以低價購買之
    情形迥異，難作為抽獎車輛之證明。且另觀之該TOYOTA契約
    書，其上買受人為被告，可知為被告向高都公司業務代表訂
    車，與被告前開所辯稱由係由「阿勇」取得車輛轉交，不經
    手取得汽車之情形不符。故由此益徵並無綽號為「阿勇」可
    取得所謂抽獎車輛乙情，被告僅以此為詐欺之憑據，向馬振
    家詐取車款及稅金牌照手續費61萬9,000元，挪作己用，可
    資認定。被告上開所辯，無所可憑，難以採信。
  (三)事實二(二)部分
  1.經查，上開事實欄二(二)所載被告曾至陳美惠住處以購買茶葉
    、汽車、電腦為由，使陳美惠於98年6月27日、98年6月28日
    、98年7月1日分別至家樂福鳳山店、愛河店、大順店刷卡購
    買貨品後，轉售予被告所連繫名為「王志成」之成年男子，
    得款後連同自備現金，分別交付被告25萬元、28萬元、15萬
    元，被告並分別開立系爭本票2、3、4及票面金額3萬元之本
    票12張（其中2張返還予被告，其餘如附表所示）之事實，
    為被告坦承不諱（見本院卷第63至65頁），且經證人即告訴
    人陳美惠證述在卷（見偵(五)卷第111頁），並提出刷卡單據
    、王志成名片1紙（見偵(五)卷第65、66頁）、系爭本票及附
    表所示本票影本共13張（見偵(一)卷第26至30頁）在卷可稽，
    堪予認定。
  2.被告雖辯稱，上開款項乃其向陳美惠借款，並未向陳美惠表
    示投資云云。惟查，證人即告訴人陳美惠證稱：係透過施美
    如及吳坤河認識被告，98年6月27日被告到我家時，說要買
    茶葉，說利潤要分給我，一年連同投資款及分紅，每月3萬
    元，我沒有錢，被告就問我有沒有信用卡，可以刷卡換現金
    ，並說吳坤河也有投資，我就決定投資20萬元，被告就先開
    立20萬元本票給我，並開立3萬元本票共12張，就去家樂福
    刷卡，後來因為被告有還我2次3萬元，我還給被告2張票；
    於98年6月28日被告到我家說百貨公司抽獎，不能說是哪家
    百貨，45萬元的車可以用28萬元買到，吳坤河有買一台，馬
    大哥也有買，可直接找買主給我45萬元，就開立45萬元本票
    1紙給我，我向吳坤河求證後，再前往家樂福刷卡；於98年7
    月1日被告到我家說，有一批華碩電腦利潤很高，市價3萬元
    ，可以1萬餘元取得，銷路很快，可以儘速回收，我向吳坤
    河求證後，吳坤河表示被告倉庫有很多東西，所以我又前往
    家樂福刷卡換現金交付被告，被告於98年7月4日才開立18萬
    元本票給我等語（見偵(五)卷第26、27頁，本院卷第28背面至
    30頁），經核與陳美惠所提出之系爭本票2、3、4及附表所
    示之本票共13紙相符。又查，陳美惠資力不佳，業據其證述
    如前，且為被告所明知（見本院卷第63頁），而陳美惠係透
    過施美如、吳坤河方認識被告，與被告非親非故，亦無任何
    特殊之關係，於自身資力狀況不佳之情況下，如非被告以極
    大之利潤可得，向其遊說，陳美惠豈有甘付銀行信用卡循環
    利率而借款予被告之理。且細觀系爭本票3，其發票日為98
    年6月28日，到期日為98年8月15日；系爭本票4之發票日為
    98 年7月4日，到期日為98年7月10日，發票日至到期日均未
    逾2 月，依借款及還款利率計算，分別高達365％[（45萬－
    28萬）÷2月×12×100％≒365％]、1200％[（18萬－15萬
    ）÷1/5月×12×100％＝1200％]，與一般民間借貸，按月
    給付固定利息之情形截然不同；復酌以陳美惠與馬振家素不
    相識，惟對於被告曾向渠等表示有「抽獎」之汽車具有極大
    價差可供便宜購買之情節，與證人吳坤河證稱：被告有說有
    便宜的摸彩汽車可以賣給我太太，我有將62萬元交付被告，
    但是沒有拿到車等語（見偵(五)卷第43頁），如出一轍，顯見
    證人陳美惠所證被告邀其投資購買汽車等情，應屬實在，益
    可見被告確以汽車被告應係以前開購買茶葉、汽車、電腦可
    轉手獲利，邀陳美惠參與投資，堪認為真。從而，被告辯稱
    與陳美惠間係借款云云，核與事證未符，委無足採。
  3.被告雖另辯稱，附表所示之本票及系爭本票3是陳美惠找討
    債公司來討債，迫不得才開立云云，惟附表所示之本票及系
    爭本票3，發票日分別為98年6月28日及98年6月27日，與陳
    美惠交付25萬元、28萬元之時間相符，應為被告開予陳美惠
    作為獲利擔保之事實，已經認定如前，且被告並未提出該所
    謂討債公司如何有何迫使其開立本票之情形，則被告此部份
    所辯，與事實不符，復無所憑據，尚難採信。又證人吳坤河
    雖證稱：我將62萬給被告買車後，當時剛好陳美惠有問我可
    否借款予被告，我說可以等語（見偵(五)卷第43頁），然吳坤
    河對於被告係借款、或是以投資誘陳美惠交付金錢，並未在
    場見證，故縱陳美惠以「借款」之語句詢問吳坤河，亦無礙
    被告曾向陳美惠告知可藉由投資獲取高額本利，誘其交付金
    錢之行為，故難以陳美惠曾用借款詢問吳坤河，作為對被告
    有利之證據。
  4.被告於收受陳美惠交付之款項後，並未如期清償之事實，業
    據被告所肯認屬實（見本院卷第64頁），且為證人陳美惠所
    證述在卷（見本院卷第30頁）。被告雖辯稱係因受人詐騙，
    故無法給付云云（見本院卷第64、65頁），然被告先於偵查
    中供稱：是因為做生意都賠錢云云（見偵(五)卷第27頁），前
    後辯解不一，已堪存疑；又被告對於受何人所詐騙，該筆款
    項用途、流向，是否如實購買茶葉、汽車、電腦，均無法提
    出任何憑據以佐其說，則被告空言辯稱，該筆款項受人詐騙
    云云，無可採信。
  (四)綜上所述，本案事證明確，被告犯行堪以認定，應依法論科
    。
四、核被告所為，均係犯刑法第339條第1項詐欺取財罪。被告如
    事實二(一)先後2次以向馬振家詐取汽車車款及稅金、牌照費
    ，係於密切接近之時間實施，侵害同一法益，各行為之獨立
    性極為薄弱，且係出於同一方式，顯係出於單一犯意所為，
    依一般社會健全觀念，難以強行分開，應合為包括之一行為
    予以評價，較為合理，而為包括之一罪。又被告如事實二
    (二)部分，先後3次詐欺陳美惠之行為，雖時間相近，部分僅
    隔1日，然被告所詐欺之手段、方法均不相同，難認係出於
    同一犯意，應認係出於各別之犯意，為不同行為，分別論罪
    。故被告上開所犯5次詐欺罪，犯意各別，行為互殊，應予
    分論併罰。爰審酌被告前曾不思以正當途徑獲取利益，而施
    以詐術向他人騙取金錢供己使用，如事實欄所載之前科紀錄
    所載，有臺灣高等法院被告前案紀錄表1份在卷可參，猶不
    思悔改，仍續以詐欺之不法手段向被害人馬振家、陳美惠騙
    取金額各高達60餘萬元，且犯後仍飾詞矯飾，尚未賠償被害
    人吳春松、馬振家、陳美惠所受之損失，致被害人求償無門
    ，犯後態度不佳，並酌以被告之素行、智識程度、動機及被
    害人所受損害之程度等一切情狀，分別量處如主文所示之刑
    ，暨定其應執行刑，以資懲儆。
據上論斷，應依刑事訴訟法第299條第1項前段、刑法第339條第1
項、51條第5款，刑法施行法第1條之1，判決如主文。
本案經檢察官鄭靜筠到庭執行職務。
中    華    民    國  100    年    3    月    16    日
                  刑事第十一庭  審判長法  官  李代昌
                                      法  官  林韋岑
                                      法  官  鄭  瑋
以上正本證明與原本無異。
如不服本判決，應於判決送達後10日內，向本院提出上訴狀。
中    華    民    國   100    年    3     月    17    日
                                      書記官  蔡佩珊
附表：
 ┌──┬───────┬───────┬─────┬───────┐
 │編號│發票日（民國）│金額（新臺幣）│本票號碼  │到期日（民國）│
 ├──┼───────┼───────┼─────┼───────┤
 │ 1  │98年6月27日   │ 3萬元        │752258    │98年10月1日   │
 ├──┼───────┼───────┼─────┼───────┤
 │ 2  │98年6月27日   │ 3萬元        │752259    │98年11月1日   │
 ├──┼───────┼───────┼─────┼───────┤
 │ 3  │98年6月27日   │ 3萬元        │752260    │98年12月1日   │
 ├──┼───────┼───────┼─────┼───────┤
 │ 4  │98年6月27日   │ 3萬元        │752261    │99年1月1日    │
 ├──┼───────┼───────┼─────┼───────┤
 │ 5  │98年6月27日   │ 3萬元        │752263    │99年2月1日    │
 ├──┼───────┼───────┼─────┼───────┤
 │ 6  │98年6月27日   │ 3萬元        │752264    │99年3月1日    │
 ├──┼───────┼───────┼─────┼───────┤
 │ 7  │98年6月27日   │ 3萬元        │752265    │99年4月1日    │
 ├──┼───────┼───────┼─────┼───────┤
 │ 8  │98年6月27日   │ 3萬元        │752266    │99年5月1日    │
 ├──┼───────┼───────┼─────┼───────┤
 │ 9  │98年6月27日   │ 3萬元        │752268    │99年6月1日    │
 ├──┼───────┼───────┼─────┼───────┤
 │ 10 │98年6月27日   │ 3萬元        │752269    │99年7月1日    │
 └──┴───────┴───────┴─────┴───────┘
附錄論罪科刑法條：
中華民國刑法第339條
（普通詐欺罪）
意圖為自己或第三人不法之所有，以詐術使人將本人或第三人之
物交付者，處 5 年以下有期徒刑、拘役或科或併科 1 千元以下
罰金。
以前項方法得財產上不法之利益或使第三人得之者，亦同。
前二項之未遂犯罰之。